【裁判字號】    92,上易,995
【裁判日期】    920523
【裁判案由】    傷害等
【裁判全文】
臺灣高等法院刑事判決                            九十二年度上易字第九九五號
    上  訴  人  臺灣基隆地方法院檢察署檢察官
    上  訴  人
    即  被  告  乙○○
右上訴人因被告傷害等案件，不服臺灣基隆地方法院九十一年度易字第二六四號，中
華民國九十二年三月十二日第一審判決（起訴案號：臺灣基隆地方法院檢察署九十年
度偵字第三七六七號），提起上訴，本院判決如左：
    主      文
上訴駁回。
    事實及理由
一、本案經本院審理結果，認第一審判決被告乙○○傷害人之身體，處拘役貳拾日，
    如易科罰金，以佰元折算壹日，另被訴恐嚇部分無罪；認事用法及量刑均無不
    當，應予維持，並引用第一審判決書記載之事實、證據及理由。（如附件）
二、被告上訴雖辯稱：是告訴人用腳踼伊，伊才防衛，是告訴人自己重心不穩才倒下
    去等語，惟查，本件被告是為向告訴人甲○○催討債務，因甲○○拒絕清償，被
    告為拉告訴人去派出所理論，而出手拉扯告訴人甲○○胸部之衣服等情，為被告
    所承認，是乃被告出手拉扯告訴人胸部之衣服在先，尚無正當防衛之可言；又告
    訴人之所以重心不穩，跌倒於地，而受有頭部挫傷等傷害，亦係因被告之出手拉
    扯所致，自有因果關係，被告辯稱是告訴人自己重心不穩才倒下去等語，要屬飾
    卸之詞，不足為採。其餘亦據原判決理由詳陳，原審依傷害罪判其上開罪刑，核
    無不合，又本件犯罪情節尚非嚴重，原判決量刑亦無不妥，被告上訴諉卸犯罪，
    固無可取，及檢察官循告訴人狀請上訴認其右耳喪失聽力，原判未採為量刑之基
    礎，而指摘原判決不當，但查告訴人指稱其右耳喪失聽力，及是否與被告之傷害
    行為有關等情，並未據舉證以實其說，徒託空言，亦無可取。綜上，就傷害部分
    之各該上訴均無理由，應予駁回。
三、至於恐嚇部分，按告訴人之告訴，係以使被告受刑事訴追為目的，是其陳述是否
    與事實相符，仍應調查其他證據以資審認（最高法院五十二年臺上字第一三○○
    號著有判例參照）。次按證人於審判外之陳述，除法律有規定者外，不得作為證
    據，刑事訴訟法第一百五十九條亦有明定。經查，本件除告訴人之指訴外，並無
    其他任何積極證據足以證明有恐嚇情事，而證人余瑞平並無不能出庭之情事卻拒
    不出庭，其所提出之書面陳述，核屬審判外之陳述，揆諸前揭法條規定，該書面
    亦不得作為認定被告有恐嚇危害安全犯行之證據；其餘亦據原判決理由詳陳，判
    決此部分無罪，亦核無不合，檢察官循告訴人狀請而上訴，並未提何新事證，空
    言指摘原判決此部分不當，同無理由，亦應予以駁回。
據上論斷，應依刑事訴訟法第三百七十三條、第三百六十八條，判決如主文。
本案經檢察官田炳麟到庭執行職務。
中      華      民      國    九十二    年      五      月    二十三    日
                              台灣高等法院刑事第十二庭
                                    審判長法  官  劉  景  星
                                          法  官  沈  宜  生
                                          法  官  陳  志  洋
右正本證明與原本無異。
不得上訴。
                                          書記官  蔡  佩  珊
中      華      民      國    九十二    年      五      月    二十三    日


司法院資訊處製作；財團法人民間司法改革基金會備份。
